最　高　行　政　法　院　裁　定
　　　　　　　　　　　　　　　　　　 96年度裁字第01614號
上　訴　人　甲○○
被 上訴 人　桃園縣政府
代　表　人　乙○○
上列當事人間因採取土石事件，上訴人對於中華民國95年1月5日
臺北高等行政法院93年度訴字第1191號判決，提起上訴，本院裁
定如下：
　　主  文
上訴駁回。
上訴審訴訟費用由上訴人負擔。
　　理  由
一、按當事人依行政訴訟法第243條第1項規定，以高等行政法院
    判決有不適用法規或適用法規不當為上訴最高行政法院之理
    由時，其上訴狀或理由書應有具體之指摘，並揭示該法規之
    條項或其內容。若係成文法以外之法則，應揭示該法則之意
    旨。倘為司法院解釋、或本院之判例，則應揭示該判解之字
    號或其內容。上訴狀或理由書如未依此項方法表明者，即難
    認為已對高等行政法院判決之違背法令有具體之指摘，其上
    訴自難認為合法。
二、本件上訴人未經許可，僱用訴外人彭盛泉擅自於坐落桃園縣
    平鎮市○○段東勢小段481-20、481-21地號等2筆私有土地(
    下稱系爭土地)採取土石，案經被上訴人所屬盜濫採土石聯
    合查緝取締小組會同桃園縣警察局平鎮分局(下稱平鎮分局)
    於民國92年6月24日前往勘查當場查獲，被上訴人乃依土石
    採取法第36條規定，以92年8月8日府商公字第0920181652號
    處分書處上訴人新臺幣(下同)100萬元罰鍰。上訴人不服，
    提起訴願，旋遭駁回，遂提起行政訴訟，經原審駁回其訴。
三、上訴人對原判決不服，提起本件上訴意旨除執前詞並主張略
    謂：(一)原審判決上訴人敗訴之理由，無非係以：1.證人彭盛
    泉於92年6月24日在平鎮分局之偵訊調查筆錄已捺印確認開
    挖土地及受僱於上訴人之情，並有現場照片可稽。2.上訴人
    於92年6月25日在平鎮分局之偵訊調查筆錄也已坦承僱用彭
    盛泉。3.證人彭盛泉於原審準備程序中陳稱，工資係上訴人
    與訴外人吳聲鴻一起給付，顯見彭盛泉所提「申明書」之記
    載內容與事實不符。4.上訴人辯稱已將系爭土地租予吳聲鴻
    並提出租賃契約書為憑，惟經證人吳聲鴻、王明光到原審證
    述供稱係與上訴人共賣砂石。5.上訴人與吳聲鴻間債權債務
    關係如何，與本案無涉等由。(二)惟查：1.上訴人係一介老農
    ，確實僅將系爭土地出租予吳聲鴻，本件係吳聲鴻僱人整地
    ，與上訴人無涉。而吳聲鴻於94年6月7日於原審亦供稱「挖
    土機是我交叫的……工錢是我出的……」，亦足証明此點。
    是吳聲鴻所供述「與上訴人一起共賣砂石」云云，與事實不
    符，不應採信。2.彭盛泉與上訴人同車前往原審94年5月10
    日準備程序途中，接到吳聲鴻的恐嚇電話，所以當日彭盛泉
    到原審法院才會說謊，未吐實情。否則，依據一般經驗法則
    ，彭盛泉豈會於原審作成與自書「申明書」事實矛盾之供述
    ？3.又證人彭盛泉所簽立之上揭「申明書」係承認「受僱於
    吳聲鴻前往整地，工資報酬都是向吳聲鴻領取」，並承認其
    於警訊所稱「受地主黃先生所僱」之說法為錯誤；雖其於原
    審所為陳述與申明書內容有不一致之情，但其仍自承確實簽
    立申明書，則究竟申明書內容何以不足採？證人所供述與其
    自書申明書內容不吻合之原因所在為何？原審未詳實訊問彭
    盛泉以資查明，此乃判決不備理由之當然違法。4.吳聲鴻於
    原審所說「與上訴人共賣砂石、賣給泰豐砂石場四、六分帳
    」云云，則完全係吳聲鴻在說謊。原審僅憑一名由吳聲鴻找
    來自稱仲介者之王明光，就一概相信王明光所言，並未向泰
    豐砂石場查證，並未傳訊過泰豐砂石場真正負責人，更無任
    何資金證明，就任意論斷本案，已屬不適用證據法則之違法
    。至於吳聲鴻所述上訴人曾收受支票之事，此乃因吳聲鴻前
    欠上訴人債務，並非所謂四六分帳。為此，請將原判決廢棄
    改判或發回云云。
四、按所謂判決不備理由係指判決全然未記載理由，或雖有判決
    理由，但其所載理由不明瞭或不完備，不足使人知其主文所
    由成立之依據。再者，證據之取捨與當事人所希冀者不同，
    致其事實之認定亦異於該當事人之主張者，不得謂為原判決
    有違背法令之情形。經核原判決業已詳敘其證據之取捨、論
    斷之依據，其認定事實未違反證據法則、論理法則或經驗法
    則。上訴意旨無非就原審取捨證據、認定事實之職權行使，
    指摘其為不當，難認為對該部分高等行政法院判決之如何違
    背法令已有具體之指摘。依首揭說明，其上訴為不合法，應
    予駁回。
五、依行政訴訟法第249條第1項前段、第104條、民事訴訟法第
    95條、第78條，裁定如主文。
中　　華　　民　　國　　96　　年　　7　　 月　　20　　日
                  第五庭審判長法  官　林　茂　權
                              法  官  鄭　小  康
                              法  官  鄭　忠　仁
                              法  官　黃　本　仁
                              法  官　吳　東　都
以  上  正  本  證  明  與  原  本  無  異
中　　華　　民　　國　　96　　年　　7　　 月　　20　　日
　　　　　　　　　　　　　　　書記官　王　福　瀛
